臺灣臺中地方法院刑事判決　　　　　　　　　　　　　　九十年度自字第七四七號
　　自　訴　人　乙○○
　　　　　　　　丁○○
　　被　　　告　甲○○
右列被告因詐欺案件，經自訴人提起自訴，本院判決如左：
    主  文
甲○○無罪
    理  由
一、自訴意旨略以：自訴人丁○○、乙○○兄弟係水果商，渠等所僱用之員工丙○○
    （目前通緝中），向渠等誆稱：伊姐夫在賣榴槤，如果透過伊購買價錢較便宜，
    自訴人兄弟不疑有他，即於民國九十年四月三十日付現金新台幣（下同）九十七
    萬四千元給丙○○代購二貨櫃榴槤，九十年五月十五日又付九十七萬四千元給丙○○代購二貨櫃榴槤，九十年六月二十一日再付四十八萬四千元給丙○○代購一
    貨櫃榴槤，詎付錢後遲遲未見榴槤進來，自訴人兄弟乃問丙○○，伊姐夫係何人
    ，渠等欲將錢直接匯給賣方，丙○○即回稱伊姐夫為被告甲○○，並提供被告甲○○之彰化銀行帳戶供自訴人等匯錢，自訴人兄弟即先後於九十年八月十五日、
    同年月二十二日，各匯四十八萬四千元至被告之帳戶中，惟丙○○仍未交付榴槤
    ，嗣且避不見面，自訴人等遍尋不著，始知受騙，因認被告與丙○○共同涉犯刑
    法詐欺之罪嫌云云。
二、按犯罪事實應依證據認定之，無證據不得推定其犯罪事實，又不能證明被告犯罪
    者，應諭知無罪之判決。刑事訴訟法第一百五十四條、第三百零一條第一項分別
    定有明文。另事實之認定，應憑證據，如未能發現相當證據，或證據不足以證明
    ，自不能以推測或擬制之方法，以為裁判之基礎，最高法院四十年台上字第八六
    號判例參照。本件自訴人等認被告甲○○涉犯詐欺之罪嫌，無非係以丙○○叫渠
    等將錢匯入被告甲○○之銀行帳戶中為其依據；然訊之被告甲○○，固坦承將其
    所有之彰化銀行帳戶借丙○○代收匯款之事實，惟否認與丙○○共同詐騙自訴人
    兄弟，辯稱：伊以開計程車為業，九十年六月間因載丙○○而互相認識，之後丙○○常搭伊車子，並說自訴人乙○○為其四哥，他們兄弟一起開公司賣水果，有
    一天，丙○○對伊說，自訴人乙○○要匯錢給他，但他的存摺、證件都被父親扣
    住，無法使用，故請伊代收，伊不疑有他，乃將伊彰化銀行帳戶之帳號寫給丙○○，而第一筆錢匯入後，丙○○旋於翌日，叫伊開車載他去領出，第二筆錢匯入
    時，伊剛好在中國大陸，無法領給丙○○，待伊二天後返國領出時，已無法聯絡
    丙○○，伊即陸續將該筆匯款花掉，直到收受本案傳票，以為係丙○○告伊，後
    來想到匯款人係自訴人乙○○，伊即刻找自訴人處理該筆款項等語。
三、經查，自訴人交易之對象係丙○○，渠等未曾與被告甲○○交易過，且係丙○○
    叫自訴人等將款項匯入被告帳戶之事實，業據自訴人兄弟陳述在卷，足徵被告並
    未親自向自訴人兄弟行使任何詐騙之行為；又被告已提出其所有之護照、彰化銀
    行存摺佐證其前揭所述，自訴人乙○○亦稱：「所有員工及外面的人都叫我四哥
    」（參本院九十一年三月二十八日審判筆錄），而縱認該些資料尚無法證實被告
    所言為真，惟熟人間借用存摺之情並不罕見原因亦各不相同，是於丙○○未緝獲
    到案說明前，猶無法僅憑款項匯入被告帳戶中，即謂被告與丙○○有犯意聯絡或
    行為分擔，而非被丙○○利用；再被告於接到傳票後本院第一次審理期日前，即
    與自訴人乙○○達成和解乙節，亦經自訴人兄弟承認在卷，並有和解書、收據各
    一紙附卷可稽（迄九十一年三月八日已償還十五萬九千元），而按被告果與丙○○共謀，理應與丙○○一樣逃匿無蹤，對債務置之不理才是，然其所為卻非如此
    ，足徵其極可能係遭丙○○利用。本院認自訴人等所提出之證據，不足以證明被
    告有詐騙之行為，依右揭判例意旨，尚未能擅以推測被告有渠等所指控之犯行，
    而遽以該罪相繩。此外，復查無任何積極證據足資證明被告有何詐欺犯行，依右
    揭條文規定，自應為被告無罪之諭知。
據上論斷，應依刑事訴訟法第三百四十三條、第三百零一條第一項，判決如主文。
中      華      民      國    九十一    年      四      月      四      日
                                    法  官  李  秋  娟
右正本證明與原本無異。
如不服本判決，應於判決送達後十日內向本院提出上訴狀，上訴於臺灣高等法院臺中
分院( 須附繕本 )。
                    書記官
中      華      民      國    九十一    年      四      月      四      日
